---
title: "R Notebook"
output: html_notebook
---

Laboratorio 11: Vision clara del espacio-producto: CASO REAL_exportaciones hidalguenses

Objetivo: Estimar el Maximum Spanning Tree -arbol de expansion maxima- (asegurar una vision clara del espacio-producto)
Red troncal: Estructura general de la red: vamos a poder ver redes complejas

Regla 1: Mantener n-1 conexiones como maximo
Regla 2: Quitar las conexiones con el peso mas bajo, nos vamos quedar con las del peso maximo (menos conexiones)
Regla 3: No crear nodos aislados

1.Como crear una vision clara del espacio-producto: arbol de expansion maxima (MST) 
Paquete: Balland, P.A. (2017) Economic Geography in R: Introduction to the EconGeo Package, Papers in Evolutionary Economic Geography, 17 (09): 1-75 
Para instalar: https://www.paballand.com/install-r

Cargar libreria de EconGeo
```{r}
library(EconGeo)
```

Ubicar archivo a utilizar, al ejecutar señala la ruta la cual debe ser copiada y pegada despues de read.csv
```{r}
file.choose()
M = as.matrix(
  read.csv("relatednessbinario.csv", 
           sep = ",", 
           header = T, 
           row.names = 1))
```

Comandos para visualizar una parte de la matriz compleja cargada con anterioridad
```{r}
head (M[,1:10])
dim (M)
```

Realizar un primer grafico de la matriz, cargar libreria para ello
```{r}
library (igraph)
```

Comandos para generar grafico denominado red_hidalgo1
```{r}
red_hidalgo1 <-graph.adjacency(M, mode="undirected", weighted=TRUE)
plot(red_hidalgo1)
```

Modificamos la matriz original a una matriz negativa
```{r}
M <- -M
head (M[,1:6])
```

Graficamos la matriz negativa, grafica de adyacencias con un input la matriz invertida a la que se le calcula el MST
```{r}
red_hidalgo2 <-graph.adjacency(M, mode="undirected", weighted=TRUE)
MST <- minimum.spanning.tree(red_hidalgo2)
plot (MST, vertex.shape= "none", vertex.label.cex=.7)
```

Exportar los datos del grafico limpio
```{r}
write.graph(MST, file = "redhidalgo2.gml", format = "gml")
```

Generar matriz de adyacencias
```{r}
A <- get.adjacency(MST, sparse = F)
```

Exportar la matriz de adyacencias creada
```{r}
write.csv(A, file = "AdyacentesConMST.csv")
```
