---
title: "R Notebook"
output: html_notebook
---

LABORATORIO 8 - RELACIONAMIENTO "CASO HIPOTETICO" 

Objetivo: Estimar el relacionamiento (relatedness, proximidad, metrica de distancia entre productos)
En este ejercicio vamos a:
1. Cargar nuestra matriz hipotetica de datos
2. Calcular co ocurrencias entre personas y productos 
3. Estimar el relacionamiento, teniendo como input las co-ocurrencias
4. Graficar

1.Como se mide la proximidad (relatedness) para crear el espacio producto
Material: Balland, P.A. (2017) Economic Geography in R: Introduction to the EconGeo Package, Papers in Evolutionary Economic Geography, 17 (09): 1-75 
Para instalar: https://www.paballand.com/install-r

Una vez instalado EconGeo llamar su libreria
```{r}
library (EconGeo)
```

Llamamos a la matriz M que se encuentra en el link escrito y al ser un archivo cvs decimos que esta separado por comas, la fila inicial va a tener los titulos (header, T) y en la primer columna voy a estrablecer el nombre de mis variables
```{r}
M = as.matrix(
  read.csv("https://raw.githubusercontent.com/PABalland/ON/master/amz.csv" , 
           sep = ",", 
           header = T, 
           row.names = 1))
```

Llamo a la matriz
```{r}
M
```

Co-ocurrencia entre personas/paises/estados
```{r}
co.occurrence (M)
```

Co-ocurrencia entre productos t es transpuesta
```{r}
c = co.occurrence (t(M))
```

Llamo a la matriz
```{r}
c
```

Estima el relacionamiento o proximidad pero normalizado, para asegurar que el numero de co ocurrencias que observamos. Es mayor al numero de co ocurrencias probables (probailidad condicional) tie and s puede que no esten tan relacionados, abajo de 1 no es relacionado mientras que mayor a 1 si es relacionado
```{r}
r = relatedness(c)
```

Llamo a la matriz
```{r}
r
```

Para ver el algoritmo solo ejecutar relatedness. Ejecutar la regla: si el relacionamiento es menor a 1 = 0 (no habra arista que ligue producto) y si es mayor a 1 = 1 (si habra arista que ligue producto)
```{r}
r[r<1] = 0
r[r>1] = 1
```

Cargar libreria para graficar el espacio-producto
```{r}
library (igraph)
```

Comando para realizar el grafico 1
```{r}
g1 = graph_from_adjacency_matrix(r, mode = "undirected")
```

Para ver el gráfico
```{r}
plot(g1)
```
