---
title: "Laboratorio 9-MD"
author: "Leislie R. Manjarrez O."
date: "2023-02-22"
output: html_document
---

Laboratorio 9- T1_03_ESPACIO PRODUCTO(2) - RELACIONAMIENTO "CASO REAL": EXPORTACIONES HIDALGUENSES

Objetivo: Estimar el relacionamiento (relatedness, proximidad, metrica de distancia entre productos)
En este ejercicio vamos a:
1. Cargar nuestra matriz de datos
2. Calcular co ocurrencias entre lugares y productos 
3. Estimar el relacionamiento, teniendo como input las co-ocurrencias
4. Graficar
5. Exportar los resultados para trabajarlos con cytoscape o gephi

Primero llamar la libreria de EconGeo
```{r}
library (EconGeo)
```

Seleccionar el archivo desde la ruta del ordenador, utilizando el panel Data y el icono Import Dataset. Considerar el archivo como From Text (base). Seleccionar en Heading la opcion Yes en la pantalla que aparece y dar clic en Importar. Copiar la ruta que aparece en la consola una vez cargados los datos y pegar en read.csv ("RUTA"). Al correr el comando aparece la matriz en el panel Data
```{r}
M = as.matrix(
  read.csv("rca_2014.csv" , 
           sep = ",", 
           header = T, 
           row.names = 1))
```

Para visualizar los primeros 10 datos de la matriz y que es una matriz de 83X429
```{r}
head (M[,1:10])
dim (M)
```

Ejecuta la co-ocurrencias en en este caso de los municipios (lugares)
```{r}
co.occurrence (M)
```

Para sacar la co-ocurrencia entre productos t debe ser transpuesta y crear un objeto denominado c
```{r}
c = co.occurrence (t(M))
```

Estima el relacionamiento o proximidad pero normalizado, para asegurar que el numero de co ocurrencias que observamos. Es mayor al numero de co ocurrencias probables (probailidad condicional)
```{r}
r = relatedness(c)
```

Teniendo el numero de co-ocurrencia hay que transformar a matriz binaria con el comando siguiente
```{r}
r[r<1] = 0
r[r>1] = 1
```

Graficar en un primer momento aunque sera muy sucia
```{r}
library (igraph)
g1 = graph_from_adjacency_matrix(r, mode = "undirected")
plot(g1)
```

Exportar resultados del relacionamiento no binario
```{r}
write.csv (r, file="relatedness.csv")
write.csv (c, file="cocurrences.csv")
```
