---
title: "Laboratorio 16-MD"
author: "Leislie R. Manjarrez O."
date: "2023-02-22"
output: html_document
---

Laboratorio 16 -Analisis de redes en R- Indicadores basicos globales

Cargar libreria de EconGeo
```{r}
library(EconGeo)
```

Cargar data de las interaciones de los personajes de los miserables
```{r}
EL = read.csv("https://raw.githubusercontent.com/PABalland/ON/master/lesmis-el.csv")
```

Ver el encabezado
```{r}
head(EL)
```

Tranformar dataframe en matriz
```{r}
MM <- get.matrix(EL)
```

Visualizar matriz (la red es no dirigida porque si la doblara seria lo mismo)
El ejemplo para distinguir entre matrices dirigidas y no dirigidas
Twitter sigo a alguien pero ese alguien no me sigue (unidireccional)
Facebook mando solicitud amistad y al aceptarme nos hacemos amigos (bidireccional)
```{r}
head(MM)
```

Llamar libreria para graficar
```{r}
library(igraph)
```

Crear objeto g para crear grafico proveniente del dataframe
```{r}
g <- graph_from_data_frame(d=EL, directed = FALSE)
```

Visualizar objeto grafico
```{r}
plot(g)
```

Eliminar el peso de la relacion
```{r}
EL$Weight = NULL
```

Visualizar resultado
```{r}
head(EL)
```

Cargar libreria para visualizaciones
```{r}
library(networkD3)
```

Generar grafico con networkD3. Este tipo de graficos pueden guardar como una pagina web
```{r}
simpleNetwork(EL)
```
