---
title: "Laboratorio 5-MD"
author: "Leislie R. Manjarrez O."
date: "2023-02-22"
output: html_document
---

Laboratorio 5- Pivotar a lo largo

Prerrequisitos: instalar paquete tidyverse  y readr
install.packages("tidyverse")
install.packages("readr")

Cargar paquete tidyverse y readr
```{r}
library(tidyverse)
library(readr)
```

Cargar datos en environment seleccionar Import Dataset y seleccionar archivo en csv. Una vez verificado que la tabla cargo correctamente copiar codigo esquina inferior izquierda e importar datos. Pegar el codigo copiado y sustituir ICE_2014 por Tabla1
```{r}
library(readr)
Tabla1 <- read_delim("ICE_2014.csv", 
                       delim = ";", escape_double = FALSE, trim_ws = TRUE)
```

Permite ver la tabla
```{r}
head(Tabla1)
```

Permite ver todas las columnas
```{r}
names(Tabla1)
```

Pivotar tabla  "A LO LARGO"
```{r}
t1_PIVOTANTE = Tabla1 %>%
  pivot_longer(cols = c("Ks,0" , "Ks,2" , "Ks,4" , "Ks,6" , "Ks,8" , "Ks,10" , "Ks,12" , "Ks,14" , "Ks,16" , "Ks,18" , "Ks,20" , "Ks,22" , "Ks,24" , "Ks,26"), names_to = "iteracion", values_to = "ranking")
```

Exportar resultado: tabla ordenada
```{r}
write.csv(t1_PIVOTANTE, file = "ice_CHARTICULATOR.csv")
```

Permite ver la ruta donde guardo el archivo
```{r}
getwd()
```
