---
title: "Laboratorio1-MD"
author: "Leislie R. Manjarrez O."
date: "2023-02-22"
output: html_document
---
Laboratorio 1 - Analisis de redes en R - Algebra matricial

Objetivo: Explorar las funciones de algebra lineal con un caso hipotetico

En este ejercicio vamos a:
1. Cargar nuestra matriz hipotetica de datos
2. Hacer diversas operaciones matriciales
3. Comprender el algoritmo base de las recomendaciones de AMAZON

Cargamos la matriz. Es la estructura de red que AMAZON ocupa para hacer recomendaciones en base a tus compras actuales.
```{r}
M = as.matrix(
  read.csv("https://raw.githubusercontent.com/PABalland/ON/master/amz.csv" , 
           sep = ",", 
           header = T, 
           row.names = 1))
```

M enter para poder ver la matriz y dim(M) para dimensionar la matriz
```{r}
M
dim(M)
```

Ver solo el vector de clientes que compran el producto "corbata" (producto de la columna 1)
```{r}
M[1:6, 1]
```

Ver solo un fragmento de la base original, en relacion a los dos productos que me interesan. Puede ser util para explorar clientes y productos
```{r}
M[1:6, 1:2]
```

Computar grado de centralidad, productos relacionados con las personas.
```{r}
rowSums (M)
```

Funcion util para enfocarnos en productos y no solo en clientes, matriz transpuesta
```{r}
t(M)
```

Suma de matrices
```{r}
M + M
```

Crear nuevo un objeto llamado x
```{r}
X = M + M
```

Matriz al cuadrado
```{r}
M ^ 2 
```

Multiplicacion de matrices
```{r}
M * M
```

Multiplicacion de matrices checar tamanos, solo pueda hacerla si el numero de columnas coincide con el numero de filas por eso primero reviso con dim. Checar tamano de la matriz -dim-
```{r}
M %*% t(M)
```

El algoritmo de recomendacion de AMAZON, hace basicamente lo anterior. Para tener el numero de veces que 2 productos han sido comprados por el mismo cliente. Identificar productos que van frecuentemente juntos (co ocurrencias par)
```{r}
t(M) %*% M
```

Similaridad de productos (de gustos) matriz de co ocurrencia de productos
```{r}
P = t(M) %*% M
```

No es una matriz identidad (como en la correlacion)
```{r}
diag (P) = 0
```

Similaridad de clientes - matriz de co ocurrencia de clienes
```{r}
C = M %*% t(M)
```

No es una matriz identidad (como en la correlacion)
```{r}
diag (C) = 0
```
